臺灣臺中地方法院民事裁定      
                                   111年度司繼字第2109號
聲  請  人  蔡彩秀  


受  選任人  王寶明律師    


上列聲請人聲請為被繼承人林月桂選任遺產管理人事件，本院裁
定如下：
    主      文
選任王寶明律師為被繼承人林月桂之遺產管理人。
准對被繼承人林月桂之大陸地區以外繼承人為承認繼承之公示催
告。
被繼承人林月桂之大陸地區以外繼承人，應自前項公示催告最後
揭示於法院公告處、資訊網路及其他適當處所之日起，壹年內承
認繼承，上述期限屆滿，無繼承人承認繼承時，被繼承人林月桂
之遺產，於清償債權並交付遺贈物後，如有賸餘即歸屬國庫。
聲請程序費用由被繼承人林月桂之遺產負擔。
    理      由
一、按繼承開始時，繼承人之有無不明，而無親屬會議或親屬會
    議未於一個月內選定遺產管理人者，利害關係人或檢察官得
    聲請法院選任遺產管理人，並由法院依公示催告程序，定六
    個月以上之期限，公告繼承人，命其於期限內承認繼承，民
    法第1177條、第1178條規定甚明。次按，先順序繼承人均拋
    棄其繼承時，由次順序之繼承人繼承。其次順序繼承人有無
    不明或第四順序之繼承人均拋棄其繼承權者，準用關於無人
    承認繼承之規定，民法第1176條第6項定有明文。
二、本件聲請意旨略以：被繼承人林月桂（女、民國00年0月00
    日生、身分證統一編號：Z000000000號、生前最後住所：臺
    中市○區○○街00號）於111年5月5日死亡，其生前立有代筆遺
    囑，聲請人為被繼承人之繼女，亦為受遺贈人之一，因不知
    被繼承人有無法定繼承人，是否仍有應繼承之人不明，而其
    親屬會議並未於一個月內選定遺產管理人，致聲請人對上開
    遺產無法行使權利，為確保聲請人之權利，爰依民法第1178
    條第2項規定請求選任被繼承人之遺產管理人等語。
三、經查：聲請人上開主張之事實，業據其提出被繼承人林月桂
    之除戶戶籍謄本、繼承系統表、法定順序繼承人之除戶戶籍
    謄本、代筆遺囑暨公認證書（影本）、全國財產稅總歸戶財
    產查詢清單及聲請人之戶籍謄本等為證，堪信為真實。從而
    ，聲請人聲請選任被繼承人林月桂之遺產管理人，揆諸前揭
    規定，為有理由，應予准許。嗣經本院函詢臺中市律師公會
    名冊之律師有無擔任本件遺產管理人之意願，有王寶明律師
    具狀陳報願擔任本件遺產管理人，此有家事陳報狀附卷可稽
    。茲審酌王寶明為執業律師，具有專業知識及能力，且與被
    繼承人林月桂所遺遺產間無利害關係，若由其擔任本件遺產
    管理人，應能秉持其專業倫理擔當此具公益性質之職務，並
    順利達成管理保存及清算遺產之任務。執此，本院認為由王
    寶明律師擔任被繼承人林月桂之遺產管理人，應屬妥適，爰
    選任之。
四、依家事事件法第127條第4項規定，裁定如主文。
中　　華　　民　　國　　111 　年　　10　　月　　6 　　日
                  家事法庭  司法事務官　張吉祥
以上正本係照原本作成。
如不服本件裁定，得於裁定書送達之翌日起10日內，以書狀敘述
理由，向本庭提起抗告，並應繳納抗告費新台幣1000元。  
中　　華　　民　　國　　111 　年　　10　　月　　6 　　日
                                書記官　林雅慧